臺灣高等法院刑事判決
110年度原上訴字第163號
上  訴  人  
即  被  告  金嘉佑


指定辯護人  本院公設辯護人王永炫
上列上訴人即被告因詐欺案件，不服臺灣基隆地方法院109年度
原易字第9、12號，中華民國110年9月15日第一審判決（追加起
訴案號：臺灣基隆地方檢察署109年度偵字第1820、393、526、2
258、752、2669、2260、3258、3178、3259、3595、3737、4274
號），提起上訴，本院判決如下：
    主  文
上訴駁回。
    犯罪事實
一、金嘉佑意圖為自己不法所有，基於詐欺取財或以網際網路對
    公眾散布而詐欺取財之犯意，分別為下列行為：
  ㈠金嘉佑基於意圖為自己不法所有之詐欺取財犯意，於民國108年
    7月30日上午11時16分許，在不詳地點，以微信暱稱「YOYO」
    向鄭輝耀佯稱：願與鄭輝耀兌換總值新臺幣(下同)20,000元
    之人民幣等語，並先與鄭輝耀相約面交，後藉故推諉，並以
    傳送身分證影像方式取信於鄭輝耀，致鄭輝耀陷於錯誤，於
    同年8月7日晚間10時31分，在新竹市○區○○○00號土地銀行東
    新竹分行，操作ATM而將20,000元存入金嘉佑名下土地銀行、帳
    號000-000000000000號帳戶內，金嘉佑隨即於108年8月7日下
    午10時54分，至新竹縣竹北市縣政二路67號全家便利商店竹北新
    東元門市將款項領出，嗣金嘉佑置之不理，鄭輝耀始知受騙。
  ㈡金嘉佑基於意圖為自己不法所有之詐欺取財犯意，先以暱稱「
    Chia-yuChin」之帳號，加入社群軟體臉書「球鞋交易買賣中
    」社團，知悉田茂辰有意購買球鞋，即於108年8月20日下午3
    時36分前某時許，以臉書訊息向田茂辰佯稱有球鞋出售等語
    ，致田茂辰陷於錯誤，再向不知情之潘郁軒以還款為由，要求
    潘郁軒提供其名下兆豐國際商業銀行（下稱兆豐銀行）、帳
    號000-00000000000號，金嘉佑再提供上開兆豐銀行帳號資料
    予田茂辰匯款，田茂辰即於同日下午3時36分許匯款19,080元
    款項至上開帳戶，金嘉佑再指示不知情之潘郁軒於同日下午6
    時30分許，至基隆市○○區○○○00號之ATM將上開款項領出，金嘉
    佑將其中500元交付予潘郁軒作為償還借款之用，其餘款項
    均歸金嘉佑所有。（原判決犯罪事實一㈡贅載「被告於事實及
    理由欄一㈡所為，係利用不知情之潘郁軒提領款項而為本案
    犯行，應論以間接正犯」應予刪除）。
　㈢金嘉佑基於意圖為自己不法所有之詐欺取財犯意，先向真實年
    籍不詳之大陸朋友張源通兌換人民幣，張源通即以微信將人民
    幣5,000元匯入金嘉佑所使用之微信後，並提供楊博凱名下中
    國信託銀行（下稱中信託銀行）、帳號000-000000000000號
    帳戶資料，以供金嘉佑匯款新臺幣21,000元。然金嘉佑另以臉
    書之通訊軟體向王心德佯稱有球鞋可出售，王心德因而陷於
    錯誤，而於108年8月24日下午7時44分許，匯款新臺幣21,000
    元款項至楊博凱之上開中信託銀行帳戶內，金嘉佑因而詐得
    新臺幣21,000元，而作為其兌換人民幣所應給付之款項。
　㈣金嘉佑基於意圖為自己不法所有之詐欺取財犯意，於108年8月2
    6日某時許，在不詳地點，以LINE暱稱「YOYO」向楊清源稱：
    在中國大陸需用人民幣，欲以新臺幣4,400元向楊清源換人民
    幣989元等語，楊清源於108年8月30日以網路銀行方式匯款人民
    幣989元予金嘉佑名下之工商銀行、帳號0000000000000000000
    號帳戶內。金嘉佑竟向楊清源詐稱未收到楊清源所匯之人民
    幣，要求楊清源再次匯款，楊清源因而陷於錯誤，再次匯款
    人民幣989元予金嘉佑後，楊清源查詢交易紀錄後發覺兩次匯款
    均交易成功，要求金嘉佑退還第2次匯款之人民幣989元，金嘉
    佑卻置之不理，楊清源始知受騙。
　㈤金嘉佑基於意圖為自己不法所有之詐欺取財犯意，於108年10月
    5日下午7時50分許，在不詳地點，以LINE軟體向劉江明佯稱：
    要與劉江明以80,000元換人民幣20,000元等語，致劉江明陷於
    錯誤，請大陸朋友用其人民幣帳戶於同日下午9時42分匯款人
    民幣20,000元予金嘉佑使用之工商銀行、帳號0000000000000
    000000號帳戶內，金嘉佑收到後卻置之不理，劉江明始知受騙。
　㈥金嘉佑基於意圖為自己不法所有之詐欺取財犯意，於108年10月
    20日下午1時許，先與陳冠宇以面交方式完成兌換人民幣，
    而取信於陳冠宇。金嘉佑再於同日以LINE軟體向陳冠宇佯稱
    可再與陳冠宇換人民幣，致陳冠宇陷於錯誤，於同日下午10
    時11分許至翌日午夜0時29分許，共4次匯款總計新臺幣129,
    000元予金嘉佑所提供之金淑梅(所涉詐欺罪嫌，另經檢察官為
    不起訴處分)開立之國泰世華商業銀行（下稱國泰世華銀行）
    、帳號000-000000000000號帳戶內，金嘉佑隨即於108年10月2
    0日下午10時19分許及翌日午夜0時33分許，分別自提款機將
    上開匯入之款項領出，嗣金嘉佑置之不理，陳冠宇始知受騙。
  ㈦金嘉佑基於意圖為自己不法所有之詐欺取財犯意，於108年10月
    22日下午3時11分許，在不詳地點，以社群軟體MESSENGER暱
    稱為「YOYO」私訊陳玉柱，向陳玉柱佯稱：願意將陳玉柱的
    款項兌換為人民幣，並匯至大陸地區等語，致陳玉柱陷於錯
    誤，於108年10月22日匯款新臺幣30,000元（追加起訴書誤載
    為：13,000元）、於翌日匯款新臺幣13,000元（追加起訴書
    誤載為：30,000元）至實際由金嘉佑使用之金淑梅(所涉詐欺
    罪嫌，另經檢察官為不起訴處分)開立之國泰世華銀行、帳號0
    00-000000000000號帳戶內，嗣陳玉柱匯款後，金嘉佑並未將
    所約定之人民幣匯予陳玉柱，且未理會陳玉柱，陳玉柱始知
    受騙。
　㈧金嘉佑基於意圖為自己不法所有之詐欺取財犯意，於108年12月
    5日前某時許，在不詳地點，以LINE軟體向鄭語童佯稱：願與
    鄭語童兌換人民幣等語，致鄭語童陷於錯誤，於108年12月5
    日以網路銀行方式匯款新臺幣15,050元（追加起訴書誤載為：
    15,000元）至金嘉佑指定之許綾僾開立之玉山銀行、帳號000-0
    000000000000號帳戶內，金嘉佑因而詐得15,050元，而作為
    其另與許綾僾交易所應給付之款項。嗣金嘉佑未依約將人民幣
    匯予鄭語童，鄭語童始知受騙。
　㈨金嘉佑基於意圖為自己不法所有，以網際網路對公眾散布而
    詐欺取財之犯意，於108年11月上旬間，先以暱稱「YO YO」
    在網際網路社群軟體臉書上刊登代購Air Pods耳機之不實訊
    息，而對公眾散布之，適李予凡上網瀏覽前開訊息後，再以
    臉書之通訊軟體MESSENGER與金嘉佑洽談交易，李予凡誤信為
    真而陷於錯誤，而於108年11月5日下午8時53分許，匯款8,20
    0元至金嘉佑指定之中信託銀行、帳號000-000000000000號（
    追加起訴書誤載為：000-00000000000號）帳戶（戶名為：
    陳佳鈴【追加起訴書誤載為：陳佳伶】，業經檢察官為不起
    訴處分)，金嘉佑因而詐得8,200元，並作為其與陳佳鈴兌換
    人民幣所應履行之款項，金嘉佑得款後置之不理，李予凡始知受
    騙。
　㈩金嘉佑基於意圖為自己不法所有，以網際網路對公眾散布而
    詐欺取財之犯意，於108年11月上旬間，先以暱稱「YO YO」
    在網際網路社群軟體臉書上刊登代購Air Pods耳機之不實訊
    息，而對公眾散布之，適郝思涵上網瀏覽前開訊息後，再以
    通訊軟體LINE與金嘉佑洽談交易，郝思涵誤信為真而陷於錯
    誤，而於108年11月5日下午6時17分許，以網路銀行轉帳方式，
    匯款8,200元至金嘉佑指定之中信託銀行、帳號000-000000000
    000號帳戶內（戶名：陳佳鈴），金嘉佑因而詐得8,200元，
    並作為其與陳佳鈴兌換人民幣所應履行之款項，金嘉佑得款
    後置之不理，郝思涵始知受騙上當。
　金嘉佑基於意圖為自己不法所有之詐欺取財犯意，先於108年1
    0月至12月上旬間，與鄭凱欣兌換人民幣成功幾次，以取信
    鄭凱欣，而使鄭凱欣陷於錯誤，於同年12月12日下午11時5分
    及同年月13日上午10時33分許，以網路銀行轉帳方式，分別匯
    款新臺幣19,000元、新臺幣31,000元至金嘉佑指定之許綾僾(
    業經檢察官為不起訴處分)之玉山銀行、帳號000-00000000000
    00號帳戶內，金嘉佑因而詐得新臺幣50,000元，而作為其與
    許綾僾兌換人民幣所應給付之款項。金嘉佑得款後卻置之不理，
    鄭凱欣始知受騙。
　金嘉佑基於意圖為自己不法所有之詐欺取財犯意，於109年3月4
    日下午5時44分許，使用臉書通訊軟體以暱稱「ANDY LEE」
    為名，向張育萱（現更名為張智琋）佯稱：要與張育萱以30
    ,000元兌換人民幣6,928元云云，致張育萱陷於錯誤，於同
    日下午5時47分許，使用支付寶軟體匯款人民幣6,928元至金
    嘉佑指定之支付寶帳戶內，金嘉佑收到後卻置之不理，張育萱
    始知受騙。
　金嘉佑基於意圖為自己不法所有之詐欺取財犯意，於109年3月2
    4日以臉書之通訊軟體私訊張以麒（起訴書誤載為：張以麟
    ）佯稱：要與張以麒以人民幣12,000元換新臺幣51,000元云
    云，並以廖俊林為金嘉佑在大陸之合夥人為由，要求張以麒匯
    款至廖俊林使用之永豐銀行、帳號000-00000000000號帳戶。
    張以麒因而陷於錯誤，於同年月26日下午，匯款新臺幣51,00
    0元至上開永豐銀行帳戶，金嘉佑因而詐得新臺幣51,000元，
    而作為其與廖俊林兌換人民幣所應給付之款項。金嘉佑得款後
    卻置之不理，張以麒始知受騙。
　金嘉佑基於意圖為自己不法所有之詐欺取財犯意，於109年4月3
    0日上午1時27分許，以微信暱稱「YO YO」向陳妍霏佯稱：
    要與陳妍霏兌換人民幣50,000元云云，並傳送不實之網路匯款
    80,000元至陳妍霏臺北富邦銀行帳戶截圖照片，取信於陳妍霏
    ，致陳妍霏陷於錯誤，於同日上午1時27分、上午1時30分、
    上午1時31分，分別匯款人民幣10,000元、人民幣10,000元
    、人民幣4,000元（總計人民幣24000元）至金嘉佑之微信帳
    戶內，金嘉佑收到後卻置之不理，陳妍霏始知受騙。
二、案經田茂辰訴由臺北市政府警察局南港分局報告臺灣士林地
    方檢察署陳請臺灣高等檢察署檢察長令轉本署偵辦；王心德
    訴由臺北市政府警察局士林分局報告臺灣士林地方檢察署陳
    請臺灣高等檢察署檢察長令轉本署偵辦；楊清源訴請偵辦；
    劉江明訴由基隆市警察局第四分局報告偵辦；陳冠宇、鄭輝
    耀訴由基隆市警察局第四分局報告偵辦；陳玉柱、鄭語童訴
    請臺灣基隆地方檢察署檢察官偵查後追加起訴。
    理  由
壹、本院審理範圍
一、按110年6月16日修正公布、同月18日生效之刑事訴訟法第34
    8條規定：「上訴得對於判決之一部為之。對於判決之一部
    上訴者，其有關係之部分，視為亦已上訴。但有關係之部分
    為無罪、免訴或不受理者，不在此限。上訴得明示僅就判決
    之刑、沒收或保安處分一部為之」。次按同日修正、生效之
    按刑事訴訟法施行法第7條之13前段規定：中華民國110年5
    月31日修正通過之刑事訴訟法施行前，已繫屬於各級法院之
    案件，於施行後始適用修正前刑事訴訟法第348條規定。查
    ，本案係於110年12月24日繫屬於本院，有本院收文日期戳
    章在卷可查（見本院卷第3頁），是本案上訴範圍，自應適
    用現行刑事訴訟法第348條規定。
二、經查：
　㈠公訴意旨認：上訴人即被告金嘉佑先於109年3月26日以微信軟
    體向廖俊林佯稱：要以新臺幣與廖俊林兌換人民幣12,000元云
    云，致廖俊林陷於錯誤，提供永豐銀行、帳號000-0000000000
    0號帳戶資料予被告。被告另向告訴人張以麒詐騙，致告訴
    人張以麒陷於錯誤，於同年月26日下午，匯款新臺幣51,000
    元至廖俊林之永豐銀行帳戶（此部分即為前開犯罪事實一之
    被告詐欺張以麒犯行）。而廖俊林誤以為上開新臺幣51,000
    元為被告之匯款，遂於同年月26日下午，以手機網路轉帳方式
    ，匯款人民幣11,985元至金嘉佑使用之中國銀行、帳號000000
    0000000000000號帳戶內，因認被告對廖俊林所為，另涉犯刑
    法第339條第1項詐欺取財罪嫌部分，業經原審不另為無罪之
    諭知（見原判決第7至8頁）。
　㈡本案被告金嘉佑提起上訴，當庭陳明「不另為無罪諭知部分，
    不要上訴」等語（見本院卷第253頁），而檢察官並未提起
    上訴，依現行刑事訴訟法第348條規定，原判決不另為無罪
    諭知部分，自非本院審理範圍，合先敘明。
貳、證據能力部分：
一、按被告以外之人於審判外之言詞或書面陳述，除法律有規定
    者外，不得作為證據。另按被告以外之人於審判外之陳述，
    雖不符合同法第159條之1至第159條之4之規定，然經當事人
    於審判程序同意作為證據，法院審酌該言詞陳述或書面陳述
    作成時之情況，認為適當者，亦得為證據。當事人、代理人
    或辯護人於法院調查證據時，知有第159條第1項不得為證據
    之情形，而未於言詞辯論終結前聲明異議者，視為有前項同
    意，刑事訴訟法第159條第1項、第159條之5分別定有明文。
    該條立法意旨在於傳聞證據未經當事人之反對詰問予以核實
    ，原則上先予排除，惟若當事人已放棄反對詰問權，於審判
    程序中表明同意該等傳聞證據可作為證據；或於言詞辯論終
    結前未聲明異議，基於尊重當事人對傳聞證據之處分權，及
    證據資料愈豐富，愈有助於真實發見之理念，且強化言詞辯
    論主義，使訴訟程序得以順暢進行，上開傳聞證據亦均具有
    證據能力。查本件被告以外之人於審判外之言詞或書面陳述
    屬傳聞證據部分，檢察官、被告及辯護人於本院準備程序中
    並未爭執證據能力，且迄於言詞辯論終結前亦未聲明異議，
    復本院認其作成之情形並無不當情形，經審酌後認為適當，
    均應認於本案有證據能力。
二、另本件認定事實引用之卷內其餘非供述證據部分，與本案均
    有關連性，亦無證據證明係實施刑事訴訟程序之公務員以不
    法方式所取得，依刑事訴訟法第158條之4之反面解釋，當有
    證據能力，復於本院審理時，提示並告以要旨，使檢察官、
    被告及辯護人充分表示意見，自得為證據使用。
參、本院之判斷
一、認定犯罪事實所憑證據及認定之理由
  ㈠被告於犯罪事實一㈠所載時、地，詐欺告訴人鄭輝耀，致陷於
    錯誤而交付財物之事實，業據告訴人鄭輝耀於警詢指訴歷歷
    （見基檢109年度偵字第1820號卷《下稱偵1820卷》第11至13
    頁）。並有告訴人鄭輝耀所提出之土地銀行自動櫃員機存戶
    交易明細表（見偵1820卷第15頁）；告訴人鄭輝耀與被告之
    微信對話紀錄（見偵1820卷第17至21頁）；受理詐騙帳戶通
    報警示簡便格式、金融機構聯防機制通報單、反詐騙案件紀
    錄表、反詐騙諮詢專線紀錄表（見偵1820卷第47至56頁）；
    被告之土地銀行基隆分行、帳號000-000000000000號帳戶客
    戶資料與交易明細表（見偵1820卷第59至71頁）；被告提領
    畫面截圖（見偵1820卷第83至85頁），附卷可稽。是認告訴
    人之指訴，有相對應之非供述證據可資佐證，具有憑信性。
  ㈡被告於犯罪事實一㈡所載時、地，詐欺告訴人田茂辰，致陷於
    錯誤而交付財物之事實，業據告訴人田茂辰於警詢、偵訊及
    原審指訴、具結證述明確（見士檢108年度偵字第17800號卷
    《下稱偵17800卷》第23頁，基檢109年度偵字第393號卷《下稱
    偵393卷》第37至38頁，原審109年度原易字第9號卷《下稱原
    審原易9卷》一第71至72頁），核與證人即兆豐銀行帳戶持有
    人潘郁軒於警詢、偵訊證述大致相符（見偵17800卷第11至1
    2頁，偵393卷第38頁）。並有相片影像資料查詢結果（潘郁
    軒指認金嘉佑）（見偵17800卷第13頁）；告訴人田茂辰所
    提出之轉帳交易結果通知、告訴人田茂辰與被告之臉書對話
    紀錄（見偵17800卷第17至22頁）；受理各類案件紀錄表、
    反詐騙案件紀錄表、受理詐騙帳戶通報警示簡便格式表、金
    融機構聯防機制通報表、受理刑事案件報案三聯單（見偵17
    800卷第29至32、41頁）；告訴人田茂辰匯款紀錄、與被告
    之對話紀錄之照片（見偵17800卷第33至39頁）；潘郁軒之
    兆豐銀行、帳號000-00000000000號帳戶之客戶資料與交易
    明細表（見偵17800卷第43至53頁）；臺灣基隆地方法院（
    下稱基隆地院）109年度原附民移調字第14號調解筆錄（見
    原審原易9卷一第78-3至78-4頁）附卷可稽。是認證人即告
    訴人之指訴、證述，有相對應之證人證詞、非供述證據可資
    佐證，具有憑信性。
  ㈢被告於犯罪事實一㈢所載時、地，詐欺告訴人王心德，致陷於
    錯誤而交付財物之事實，業據告訴人王心德於警詢中指訴歷
    歷（見士檢108年度偵字第18279號卷《下稱偵18279卷》第7至
    8頁），核與證人即中信託銀行帳戶持有人楊博凱於警詢、
    偵訊證述大相符（見偵18279卷第10至12頁，基檢109年度偵
    字第526號卷《下稱偵526卷第37至38頁）。並有反詐騙案件
    紀錄表、受理詐騙帳戶通報警示簡便格式表（見偵18279卷
    第16至17頁）；告訴人王心德所提出之轉帳交易明細、告訴
    人王心德與被告之LINE對話紀錄（見偵18279卷第18至20、2
    6頁）；楊博凱之中信託銀行、帳號000-000000000000號帳
    戶之客戶資料與交易明細表（見偵18279卷第21至25頁）；
    證人楊博凱與告訴人王心德之對話紀錄（見偵18279卷第27
    至29頁）附卷可稽。是認告訴人之指訴，有相對應之證人證
    詞、非供述證據可資佐證，具有憑信性。
  ㈣被告於犯罪事實一㈣所載時、地，詐欺告訴人楊清源，致陷於
    錯誤而交付財物之事實，業據告訴人楊清源於偵訊、原審指
    訴歷歷（檢基檢108年度他字第1501號卷《下稱他1501卷》第2
    9至30頁，原審原易9卷一第71至72頁）。並有告訴人楊清源
    所提出之銀行轉帳交易明細（見他1501卷第15頁）；告訴人
    楊清源與被告之LINE對話紀錄截圖10張（見他1501卷第31至
    39頁）；基隆地院109年度原附民移調字第13號調解筆錄（
    見原審原易9卷一第78-5至78-6頁）附卷可稽。是認告訴人
    之指訴，有相對應之非供述證據可資佐證，具有憑信性。
  ㈤被告於犯罪事實一㈤所載時、地，詐欺告訴人劉江明，致陷於
    錯誤而交付財物之事實，業據告訴人劉江明於警詢、偵訊及
    原審指訴、具結證述明確（見基檢109年度偵字第752號卷《
    下稱偵752卷》第13至15、第77至78頁，原審原易9卷一第71
    至72頁）。並有反詐騙諮詢專線紀錄表、指認犯罪嫌疑人紀
    錄表、受理各類案件紀錄表、受理刑事案件報案三聯單（見
    偵752卷第17至19、51至53頁）；告訴人劉江明所提出之網
    路轉帳匯款單截圖、告訴人劉江明與被告之LINE對話紀錄（
    見偵752卷第21至43頁）；基隆地院109年度原附民移調字第
    15號調解筆錄（見原審原易9卷一第78-7至78-8頁）；郵政
    跨行匯款申請書（見原審原易9卷一第78-11、151頁）；原
    審電話紀錄表（詢問是否有收到和解款項）（見原審原易9
    卷一第137、323頁）；玉山銀行0000-00-00人民幣牌價查詢
    單（見原審原易9卷一第327頁）附卷可稽。是認證人即告訴
    人之指訴、證述，有相對應之非供述證據可資佐證，具有憑
    信性。
  ㈥被告於犯罪事實一㈥所載時、地，詐欺告訴人陳冠宇，致陷於
    錯誤而交付財物之事實，業據告訴人陳冠宇於警詢、偵訊及
    原審指訴、具結證述明確（見偵1820卷第23至24、33至36、
    149至150頁，原審原易9卷一第71至72頁）；核與證人即國
    泰世華銀行帳戶持有人金淑梅於警詢、偵訊證述大致相符（
    見南檢108年度他字第5579號卷《下稱他5579卷》第24至25頁
    ，基檢109年度偵字第3737號卷《下稱偵3737卷》第47至49頁
    ，偵1820卷第143至144頁）。並有指認犯罪嫌疑人紀錄表（
    陳冠宇指認金嘉佑）（見偵1820卷第25至26頁）；告訴人陳
    冠宇所提出之中信託銀行網路ATM交易明細（見偵1820卷第2
    7至29頁）；告訴人陳冠宇與被告之LINE對話紀錄（見偵182
    0卷第37至46頁）；證人金淑梅之國泰世華銀行、帳號00000
    0000000號帳戶客戶資料與交易明細表（見偵1820卷第75至8
    1頁）；被告提領畫面截圖（見偵1820卷第87至93頁）；基
    隆地院109年度原附民移調字16號調解筆錄（見原審原易9卷
    一第78-9至78-10頁）；郵政跨行匯款申請書（見原審原易9
    卷一第78-13、153頁、原易9卷二第157頁）；原審電話紀錄
    表（詢問是否有收到和解款項）（見原審原易9卷一第137至
    139、323頁、原易9卷二第159頁）附卷可稽。是認證人即告
    訴人之指訴、證述，有相對應之證人證詞、非供述證據可資
    佐證，具有憑信性。
  ㈦被告於犯罪事實一㈦所載時、地，詐欺告訴人陳玉柱，致陷於
    錯誤而交付財物之事實，業據告訴人陳玉柱於警詢、偵訊及
    原審指訴歷歷（見他5579卷第3、20至21頁，原審原易9卷一
    第265至268頁）；核與證人即國泰世華銀行帳戶持有人金淑
    梅於警詢、偵訊證述大致相符（見他5579卷第24至25頁，偵
    3737卷第47至49頁，偵1820卷第143至144頁）。並有告訴人
    陳玉柱所提出之中信託銀行存摺交易紀錄（ru04他5579卷第
    4至5頁）；告訴人陳玉柱與被告之LINE及臉書對話紀錄（見
    他5579卷第6至11頁）；證人金淑梅之國泰世華銀行、帳號0
    00000000000號帳戶之客戶資料與交易明細表（見基檢109年
    度偵字第2669號卷《下稱偵2669卷》第16至19頁）附卷可稽。
    是認告訴人之指訴，有相對應之證人證詞、非供述證據可資
    佐證，具有憑信性。
  ㈧被告於犯罪事實一㈧所載時、地，詐欺告訴人鄭語童，致陷於
    錯誤而交付財物之事實，業據告訴人鄭語童於原審陳述在卷
    （見原審原易9卷一第144、265至268頁）。並有告訴人鄭語
    童與被告之LINE對話紀錄截圖6張（見基檢109年度他字第79
    號卷《下稱他79卷》第5至7、13至15頁）；告訴人鄭語童所提
    出之匯款紀錄（見他79卷第9頁）；玉山銀行、帳號0000000
    000000號帳戶之客戶資料與交易明細表（見基檢109年度偵
    字第2260號卷《下稱偵2260卷》第29至34頁）；基隆地院109
    年度原附民移調字26號調解筆錄（見原審原易9卷一第147至
    148頁）；郵政跨行匯款申請書（見原審原易9卷一第155頁
    ）附卷可稽。是認告訴人之指訴，有相對應之非供述證據可
    資佐證，具有憑信性。
　㈨被告於犯罪事實一㈨所載時、地，在網際網路社群軟體臉書上
    刊登代購AirPods耳機之不實訊息，而對公眾散布之，詐欺
    告訴人李予凡，致陷於錯誤而交付財物之事實，業據告訴人
    李予凡於警詢、偵訊及原審指訴、具結證述明確（見士檢10
    9年度偵字第4994號卷《下稱偵4994卷》第41至45頁，基檢109
    年度偵字第3259號卷《下稱偵3259卷》第57至58頁，原審原易
    9卷一第105至108、119至122頁）；核與證人即中信託銀行
    帳戶持有人陳佳鈴於警詢、偵訊證述大致相符（見偵4994卷
    第27至34、146至148頁，偵3259卷第58頁）。並有陳佳鈴之
    中信託銀行、帳號000-00000000000號帳戶客戶資料與交易
    明細表（見偵4994卷第53至55頁）；告訴人李予凡與被告之
    Messenger對話紀錄（見偵4994卷第75至107頁）；告訴人李
    予凡所提出之郵政自動櫃員機交易明細表（見偵4994卷第10
    9頁）；陳佳鈴之帳戶資料檢視（見偵4994卷第111、117頁
    ）；受理詐騙帳戶通報警示簡便格式表、受理刑事案件報案
    三聯單、受理各類案件紀錄表、反詐騙諮詢專線紀錄表、金
    融機構聯防機制通報表（見偵4994卷第113至115、119至125
    頁）；臺灣士林地方檢察署（下稱士林地檢署）109年度偵
    字第753號、2112號、5422號、6342號不起訴處分書（見士
    檢109年度偵字第5422號卷《下稱偵5422卷》第133至136頁）
    ；基隆地院109年度原附民移調字第22號調解筆錄（見原審1
    09年度原易字第12號卷《下稱原審原易12卷》第141至142頁）
    附卷可稽。是認證人即告訴人之指訴、證述，有相對應之證
    人證詞、非供述證據可資佐證，具有憑信性。
  ㈩被告於犯罪事實一㈩所載時、地，在網際網路社群軟體臉書上
    刊登代購AirPods耳機之不實訊息，而對公眾散布之，詐欺
    告訴人郝思涵，致陷於錯誤而交付財物之事實，業據告訴人
    郝思涵於警詢及原審指訴歷歷（見偵5422卷第77至79頁，原
    審原易9卷一第105至108頁，原審原易12卷第119至122頁）
    ；核與證人即中信託銀行帳戶持有人陳佳鈴於警詢證述大致
    相符（見偵5422卷第17至20頁）。並有陳佳鈴提出之臉書、
    背包客棧帳號資料、存簿交易明細、轉帳明細、報案三聯單
    等資料（見偵5422卷第21至37頁）；金融機構聯防機制通報
    單、反詐騙諮詢專線紀錄表、受理各類案件紀錄表（見偵54
    22卷第85至89、105頁）；告訴人郝思涵所提出之匯款紀錄
    、告訴人郝思涵與被告之Messenger對話紀錄（見偵5422卷
    第91至103頁）；陳佳鈴之中信託銀行、帳號000-000000000
    00號帳戶客戶資料與交易明細表（見基檢109年度偵字第325
    8號卷《下稱偵3258卷》第69至71頁）；士林地檢署109年度偵
    字第753號、2112號、5422號、6342號不起訴處分書（見偵5
    422卷第133至136頁）；基隆地院109年度原附民移調字第23
    號調解筆錄（見原審原易12卷第139至140頁）附卷可稽。是
    認告訴人之指訴，有相對應之證人證詞、非供述證據可資佐
    證，具有憑信性。
  被告於犯罪事實一所載時、地，詐欺告訴人鄭凱欣，致陷於
    錯誤而交付財物之事實，業據告訴人鄭凱欣於警詢及原審指
    訴歷歷（見新北檢109年度偵字第9734號卷《下稱偵9734卷》
    第8至9頁，原審原易9卷一第105至108頁，原審原易12卷第1
    19至122頁）；核與證人即玉山銀行帳戶持有人許綾僾於警
    詢、偵訊證述大致相符（見偵9734卷第4至5、66至67頁）。
    並有告訴人鄭凱欣所提出之網路匯款紀錄、告訴人鄭凱欣與
    被告之LINE對話紀錄（見偵9734卷第10至44頁）；被告所提
    之與林丰棋、鄭凱欣之對話紀錄（見偵9734卷第46至52頁）
    ；許綾僾之玉山銀行、帳號000-0000000000000號帳戶客戶
    資料與交易明細表（見偵9734卷第54至55頁）；告訴人鄭凱
    欣之受理刑事案件報案三聯單、受理詐騙帳戶通報警示簡便
    格式、金融機構聯防機制通報單（見偵9734卷第56至58頁）
    ；許綾僾之臺灣新北地方檢察署109年度偵字第9734號不起
    訴處分書（見偵9734卷第78至79頁）；基隆地院109年度原
    附民移調字第21號調解筆錄（見原審原易12卷第137至138頁
    ）；郵政跨行匯款申請書（見原審原易12卷第143頁）；原
    審電話紀錄表（詢問是否有收到和解款項）（見原審原易12
    卷第149頁）附卷可稽。是認告訴人之指訴，有相對應之證
    人證詞、非供述證據可資佐證，具有憑信性。
  被告於犯罪事實一所載時、地，詐欺告訴人張育萱，致陷於
    錯誤而交付財物之事實，業據告訴人張育萱於警詢及原審指
    訴歷歷（見新北檢109年度偵字第19313號卷《下稱偵19313卷
    》第11至13頁，原審原易12卷第91至92頁）。並有告訴人張
    育萱所提出之支付寶轉帳電子回單、告訴人張育萱與被告之
    Messenger對話紀錄（見偵19313卷第15頁）；門號00000000
    00之通聯調閱查詢單（見偵19313卷第19頁）；原審電話紀
    錄表（詢問是否有收到和解款項）（見原審原易9卷一第323
    頁）；基隆地院109年度原附民移調字第19號調解筆錄（見
    原審原易12卷第96-1頁）；郵政跨行匯款申請書（見原審原
    易12卷第96-7頁）附卷可稽。是認告訴人之指訴，有相對應
    之非供述證據可資佐證，具有憑信性。
  被告於犯罪事實一所載時、地，詐欺告訴人張以麒，致陷於
    錯誤而交付財物之事實，業據告訴人張以麒於警詢、偵訊及
    原審指訴、具結證述明確（見基檢109年度偵字第3178號卷《
    下稱偵3178卷》第41至43、45至48、237至240頁，原審原易1
    2卷第91至92頁）；核與證人廖俊林於警詢、偵訊及原審證
    述大致相符（見偵3178卷第31至35、37至39、237至240頁，
    北檢109年度他字第5626號卷《下稱他5626卷》第97至98頁，
    原審原易12卷第91至92頁）。並有證人廖俊林所提供之網路
    轉帳結果截圖、告訴人張以麒所提出之匯款單截圖、證人廖
    俊林、告訴人張以麒與被告之對話紀錄等（見偵3178卷第53
    至163頁）；廖俊林之永豐銀行、帳號000-00000000000號帳
    戶客戶資料與交易明細表（見他5626卷第69至73頁）；反詐
    騙諮詢專線紀錄表、受理詐騙帳戶通報警示簡便格式表、金
    融機構聯防機制通報表、受理刑事案件報案三聯單、受理各
    類案件紀錄表（見偵3178卷第165至173頁）；原審電話紀錄
    表（詢問是否有收到和解款項）（見原審原易9卷一第323頁
    ）；郵政跨行匯款申請書（見原審原易9卷二第157頁，原審
    原易12卷第96-9、145頁）；基隆地院109年度原附民移調字
    第18號調解筆錄（見原審原易12卷第96-3頁）；原審電話紀
    錄表（電詢告訴人廖俊林）（見原審原易12卷第158頁）附
    卷可稽。是認證人即告訴人之指訴、證述，有相對應之證人
    證詞、非供述證據可資佐證，具有憑信性。
  被告於犯罪事實一所載時、地，詐欺告訴人陳妍霏，致陷於
    錯誤而交付財物之事實，業據告訴代理人鄧有來於警詢、偵
    訊及原審指訴具結證述明確（見士檢109年度偵字第9990號
    卷《偵9990卷》第21至23、53至55頁，原審原易12卷第91至92
    頁）。並有受理各類案件紀錄表、受理刑事案件報案三聯單
    、反詐騙諮詢專線紀錄表（見偵9990卷第15至19頁）；告訴
    人陳妍霏微信軟體轉帳截圖、被告所偽造之轉帳紀錄單、告
    訴人陳妍霏與被告之對話紀錄（見偵9990卷第29至31頁）；
    原審電話紀錄表（詢問是否有收到和解款項）（見原審原易
    9卷一第323頁）；郵政跨行匯款申請書（見原審原易9卷二
    第157至158頁，原審原易12卷第96-11、147頁）；基隆地院
    109年度原附民移調字第17號調解筆錄（見原審原易12卷第9
    6-5頁）；臺灣銀行歷史匯率收盤價(2020/4/300)人民幣牌
    價查詢單（建原審原易12卷第150頁）附卷可稽。是認證人
    即告訴代理人之指訴、證述，有相對應之非供述證據可資佐
    證，具有憑信性。
  業據被告於警詢、偵訊及原審、本院中，就犯罪事實一㈠至㈢
    、㈤至㈧、至部分均自白認罪；另就犯罪事實一㈨、㈩之客觀
    事實坦承不諱（見士檢108年度偵字第18279號卷《下稱偵182
    79卷》第4至5頁，偵17800卷第3至4頁，他5579卷第22至23頁
    ，基檢109年度偵字第752號卷《下稱偵752卷》第9至11頁，偵
    9734卷第6至7頁，他1501卷第49至53頁，偵4994卷第11至17
    頁，偵5422卷第9至13頁，偵752卷第67至68頁，偵1820卷第
    139至144頁，偵9734卷第66至67頁，偵3259卷第41至45頁，
    原審聲羈84卷第43至47頁，原審原易12卷第28、90頁，原審
    原易9卷一第70頁，原易9卷二第130、151頁，本院卷第156
    至166、269至270頁），是以被告之任意性自白內容與事實
    相符，堪足採認為真實。
　至被告於本院辯稱：犯罪事實一㈣部分，我確實是收到1次錢
    ，是人民幣989元，在基隆地院已經和解還給他了，此部分
    否認詐欺；犯罪事實一㈨、㈩部分，我是在網路上先刊登資料
    ，被害人跟我聯絡之後才受騙，我只是犯普通詐欺取財罪，
    不是加重詐欺詐欺罪云云。經查：
　　⒈告訴人楊清源於犯罪事實一㈣所載時、地，兩次匯款人民幣
      989元至被告之工商銀行帳戶內之事實，已據告訴人於偵
      訊中指訴綦詳（見他1501卷第29至30頁），核與銀行轉帳
      交易明細記載：108年8月30日晚間10時53分32秒、11時19
      分18秒共2筆人民幣989元匯至被告名下帳戶相符（見他15
      01卷第15頁）。參以告訴人與被告於108年8月30日LINE對
      話中，告訴人直指2次匯款，被告稱僅有1次匯款，嗣經告
      訴人提出2次匯款之證明後，被告竟不再回應、處理（見
      他1501卷第31至39頁），迄至原審審理中，被告始願賠償
      告訴人之第2筆人民幣989元之損失（參見基隆地院109年
      度原附民移調字第13號調解筆錄）。是以，被告係以未收
      到匯款為由，致使告訴人陷於錯誤而為第2次匯款後，被
      告得手後，置之不理，告訴人始知受騙、上當等情，應堪
      認定。且經被告於原審就此部分予以認罪（見原審原易12
      卷第28、90頁，原審原易9卷一第70頁，原易9卷二第130
      、151頁），至被告於本院否認此部分之詐欺取犯行，無
      足採信。
    ⒉刑法第339條之4第1項第3款之加重詐欺罪，係以對不特定
      多數之公眾散布詐欺訊息為要件。行為人若係基於詐欺不
      特定民眾之犯意，利用網際網路等傳播工具，刊登虛偽不
      實之廣告，以招徠民眾，遂行詐騙；縱行為人尚須對受廣
      告引誘而來之被害人，續行施用詐術，始能使之交付財物
      ，仍係直接以網際網路等傳播工具向公眾散布詐欺訊息，
      無礙成立加重詐欺罪。易言之，倘行為人有以上開傳播工
      具，對於不特定人或多數人散布不實訊息，以招徠民眾，
      進而遂行詐欺行為，即已具備上開加重詐欺罪之構成要件
      （最高法院108年台上字第1069號判決意旨參照）。查被
      告於犯罪事實一㈨及㈩所為，均係利用網際網路，先在不特
      定多數人可共見共聞之臉書網路平臺，刊登虛偽不實之販
      售商品訊息，此有被告於臉書網頁刊登代購AirPods貼文1
      紙可佐（見偵5422卷第91頁），被告嗣後再以私訊方式要
      求告訴人李予凡、告訴人郝思涵付款而藉此詐得上開告訴
      人2人之款項，依上述說明，被告此部分所為，確實該當
      於刑法第339條之4第1項第3款之以網際網路對公眾散布而
      犯詐欺取財之構成要件。被告辯稱普通詐欺取財罪，應係
      個人之誤認。
  綜上所述，本案事證已臻明確，被告上開犯行，均堪予認定
    ，自應依法予以論罪科刑。
二、論罪
　㈠被告為犯罪事實一㈠至㈧、至行為，均係犯刑法第339條第1
    項詐欺取財罪。
　㈡被告為犯罪事實一㈨、㈩行為，均係犯刑法第339條之4第1項第
    3款之以網際網路對公眾散布而犯詐欺取財罪。公訴意旨認
    被告於犯罪事實一㈨、㈩所為，均係犯刑法第339條第1項詐欺
    取財罪嫌，容有誤會，惟因基本社會事實同一，本院當庭告
    知論罪法條為刑法第339條之4第1項第3款之以網際網路對公
    眾散布而犯詐欺取財罪（見本院卷第149 頁），依刑事訴訟
    法第300條規定，本院就此部分，依法變更起訴法條、罪名
    。　　
　㈢犯罪事實一㈢、㈧至㈩、、犯行部分，各犯行被害人遭詐而匯
    出款項至被告指定之帳戶，被告雖未自該帳戶內將該款項領
    出，惟該等款項均係被告作為與他人兌換外幣或其他交易所
    應給付之款項。可見被告已實際使用該款項，被告於此部分
    之犯行亦均應以既遂論，併此敘明。
  ㈣被告於犯罪一㈡所為，係利用不知情之潘郁軒提領款項而為此
    部分犯行，為間接正犯。
　㈤被告為犯罪事實一㈠至之詐欺取財罪（共12罪）、以網際網
    路對公眾散布而犯詐欺取財罪（共2罪），犯意各別，行為
    互殊，且犯罪時間、地點並非密接，應予分論併罰。
參、駁回上訴之理由
一、原審認被告為犯罪事實一㈠至之詐欺取財、加重詐欺取財犯
    行，均罪證明確：
　㈠適用刑法第339條第1項、第339條之4第1項第3款、第41條第1
    項前段、第8項、第51條第5款、第6款、第38條之1第1項前
    段、第3項等規定。
　㈡審酌被告不思以正當途徑獲取所需，竟以詐術詐得各告訴人
    、被害人之財物，使其等受有財產上損害，破壞社會交易秩
    序之信賴，被告於偵查中就部分犯罪事實雖否認犯行，惟於
    審判中均已坦認犯行，態度尚可，並審酌被告與部分告訴人
    達成和解，或已全額給付和解款項或僅給付部分和解款項，
    惟尚未與告訴人鄭輝耀、陳玉柱達成和解等各次犯行之犯後
    態度（被告履行和解給付情形，詳如附表二所示），兼衡其
    犯罪動機、犯罪手段、犯罪所生之危害、被告之教育程度、
    工作及經濟狀況等一切情狀，就被告所犯各罪，分別量處如
    附表一各編號主文欄所示之刑，就所處得易科罰金之有期徒
    刑、拘役部分，均諭知以1,000元折算1日之易科罰金折算標
    準。
　㈢並具體審酌整體犯罪過程之各罪，自各行為彼此間之關聯性
    以觀，其所犯各罪之犯罪時間接近、行為侵害之法益相同、
    各罪對法益侵害之加重效應，及罪數所反應行為人人格及犯
    罪傾向等情狀為整體評價，分別就所處不得易科罰金之刑部
    分，應執行有期徒刑1年4月；所處得易科罰金之有期徒刑部
    分，應執行有期徒刑1年8月，諭知以1,000元折算1日之易科
    罰金折算標準；所處拘役刑部分，應執行拘役115日，諭知
    以1,000元折算1日之易科罰金折算標準。
　㈣另說明：
　　⒈被告於犯罪事實一㈠、㈦犯行各詐得20,000元、43,000元，
      均為被告之犯罪所得，均未據扣案，亦未返還告訴人，應
      依刑法第38條之1第1項前段、第3項規定，於各該次犯行
      主文欄內宣告沒收，於全部或一部不能沒收或不宜執行沒
      收時，追徵其價額。
　　⒉刑法關於犯罪所得沒收之規定，其旨在徹底剝奪犯罪行為
      人因犯罪所得之財物或相關利益，犯罪所得已實際合法發
      還被害人，或被害人已因犯罪行為人和解賠償而完全填補
      其損害者，自不得再對犯罪行為人之犯罪所得宣告沒收，
      以免犯罪行為人遭受雙重剝奪。經查：
　　　⑴被告已與部分被害人達成和解，或已全額給付或僅部分
        賠償其等之損害（實際給付情形，均詳如附表二「與被
        害人和解或賠償情形」欄所示）。
　　　⑵其中就附表一編號5、6、8、11、13及14各次犯行，因被
        告僅履行部分和解內容，且綜觀被告於此部分之履行和
        解給付情形，被告或有實際履行給付之金額尚未及應給
        付總額二分之一者（如：附表一編號5、6、11、14），
        或有原約定分期履行給付期限已屆滿，仍未履行完畢者
        （如：附表一編號5、8、11、13）。可見被告有未依約
        定期限完成給付，或履行和解給付之金額尚不及應給付
        總額二分之一等情形，則就被告此部分尚保有之犯罪所
        得（被告於各該次犯行尚保有之犯罪所得，均如附表二
        編號5、6、8、11、13及14「應沒收之犯罪所得」欄內
        之計算式所示）諭知沒收，並無過苛之虞，則均應依刑
        法第38條之1第1、3項規定，於附表一各該次犯行主文
        欄內宣告沒收，於全部或一部不能沒收或不宜執行沒收
        時，追徵其價額。
　　　⑶被告其餘各次犯行之犯罪所得，因被告已全額給付而返
        還被害人（詳如附表二「與被害人和解或賠償情形」欄
        所示），就此部分之犯罪所得既已實際返還被害人，爰
        均不宣告沒收；其中附表一編號3犯行部分，被害人王
        心德匯出之款項，嗣已由楊博凱全額返還，雖非由被告
        返還王心德，然被告已未保有此部分之犯罪所得，被告
        因與張源通兌換人民幣而應履行之債務仍然存在，即不
        得就此部分諭知沒收犯罪所得，併此敘明。
　㈤經核原判決認事、用法並無違法或不當，業已斟酌刑法第57
    條各款所列情狀，量刑之宣告亦稱妥適，而未逾越法定刑度
    ，符合比例原則，沒收及追徵亦於法相合，原判決應予維持
    。
二、被告上訴略以：犯罪事實一㈣部分，我確實是收到1次錢，是
    人民幣989 元，在基隆地院已經和解還給他了，此部分否認
    詐欺；犯罪事實一㈨、㈩部分，我是在網路上先刊登資料，被
    害人跟我聯絡之後才受騙，我只是犯普通詐欺取財罪，不是
    加重詐欺詐欺罪，應依刑法第59條酌減其刑；此外，原審均
    量刑過重云云。經查：
　㈠被告上訴意旨猶執前詞否認犯罪事實一㈣之詐欺取財犯行，否
    認犯罪事實一㈨、㈩之加重詐欺取財罪名，本院一一指駁如前
    ，此部分上訴無理由，應予駁回。
　㈡另就犯罪事實一㈨、㈩部分，被告上訴請求依刑法第59條規定
    酌減其刑，經查：
　　⒈刑法第59條所規定之酌量減輕其刑，係裁判上之減輕，必
      以犯罪之情狀顯可憫恕，認為科以最低度刑仍嫌過重者，
      始有其適用。如別有法定減輕之事由者，應優先適用法定
      減輕事由減輕其刑後，猶嫌過重時，方得為之（最高法院
      98年度台上字第6342號判決意旨參照）。所謂「犯罪之情
      狀」，與同法第57條規定科刑時應審酌之一切情狀，並非
      有截然不同之領域，於裁判上酌減其刑時，應就犯罪一切
      情狀（包括第57條所列舉之10款事項），予以全盤考量，
      審酌其犯罪有無可憫恕之事由（即有無特殊之原因與環境
      ，在客觀上足以引起一般同情，以及宣告法定低度刑，是
      否猶嫌過重等等），以為判斷（最高法院95年度台上字第
      6157號判決意旨參照）。
　　⒉本案被告於犯罪事實一㈨、㈩所載時地，以網際網路散布於
      眾之方式詐欺告訴人2人，難認有何足以引起一般同情之
      特殊原因、環境與情狀，尚無如宣告法定最低度刑，猶嫌
      過重，而情堪憫恕之情形，自無適用刑法第59條酌減其刑
      之餘地，被告此部分之上訴，亦無理由，應予駁回。
　㈢量刑係法院就繫屬個案犯罪之整體評價，為事實審法院得依
    職權自由裁量之事項，量刑判斷當否之準據，應就判決之整
    體觀察為綜合考量，並應受比例原則等法則之拘束，非可恣
    意為之，致礙其公平正義之維護，必須兼顧一般預防之普遍
    適應性與具體個案特別預防之妥當性，始稱相當。苟已斟酌
    刑法第57條各款所列情狀，而未逾越法定刑度，如無偏執一
    端，致有明顯失出失入之恣意為之情形，上級審法院即不得
    單就量刑部分遽指為不當或違法（最高法院100年度台上字
    第5301號判決意旨參照）。查原判決於量刑時已詳予審酌刑
    法第57條各款及前開所列情狀，予以綜合考量，又詐欺取財
    罪之法定刑範圍「有期徒刑2月以上、5年以下、拘役或科或
    併科50萬元以下罰金」，原判決就犯罪事實一㈠至㈧、至分
    別判處有期徒刑2月至5月、拘役15日至55日；以網際網路對
    公眾散布而犯詐欺取財罪之法定刑範圍「有期徒刑1年以上
    、7年以下」，原判決就犯罪事實一㈨、㈩均判處有期徒刑1年
    ，均係量處各罪之低度刑度，且就刑罰裁量職權之行使，既
    未逾越法律所規定之範圍，亦無濫用權限之情形，難遽謂原
    判決就此部分之量刑有何不當，縱與被告主觀上之期待有所
    落差，仍難指其量刑有何不當或違法，是被告上訴以原判決
    量刑過重，並無理由，亦應予駁回。
據上論斷，應依刑事訴訟法第368條，判決如主文。
本案經檢察官陳宜愔追加公訴，檢察官孫冀薇到庭執行職務。
中　　華　　民　　國　　111 　年　　4 　　月　　7 　　日
              　  刑事第二十三庭審判長法　官  許永煌
　　　　　　　　　　　　　　　　　    法　官  吳定亞
　　　　　　　　　　　　　　　　　    法　官  黃美文
以上正本證明與原本無異。
詐欺取財部分，不得上訴。
加重詐欺取財部分，如不服本判決，應於收受送達後20日內向本
院提出上訴書狀，其未敘述上訴之理由者並得於提起上訴後20日
內向本院補提理由書（均須按他造當事人之人數附繕本）「切勿
逕送上級法院」。
                                　    書記官  彭威翔
中　　華　　民　　國　　111 　年　　4 　　月　　8 　　日
附錄：本案論罪科刑法條全文
刑法第339條第1項：
意圖為自己或第三人不法之所有，以詐術使人將本人或第三人之
物交付者，處 5 年以下有期徒刑、拘役或科或併科 50 萬元以
下罰金。
刑法第339條之4第1項：
犯第三百三十九條詐欺罪而有下列情形之一者，處一年以上七年
以下有期徒刑，得併科一百萬元以下罰金：
一、冒用政府機關或公務員名義犯之。
二、三人以上共同犯之。
三、以廣播電視、電子通訊、網際網路或其他媒體等傳播工    
      具，對公眾散布而犯之。　
【附表一】：
編號 犯罪事實 主文 1 犯罪事實一㈠ 金嘉佑犯詐欺取財罪，處有期徒刑貳月，如易科罰金，以新臺幣壹仟元折算壹日。未扣案之犯罪所得新臺幣貳萬元沒收，於全部或一部不能沒收或不宜執行沒收時，追徵其價額。  2 犯罪事實一㈡ 金嘉佑犯詐欺取財罪，處拘役肆拾日，如易科罰金，以新臺幣壹仟元折算壹日。 3 犯罪事實一㈢ 金嘉佑犯詐欺取財罪，處有期徒刑貳月，如易科罰金，以新臺幣壹仟元折算壹日。 4 犯罪事實一㈣ 金嘉佑犯詐欺取財罪，處拘役拾伍日，如易科罰金，以新臺幣壹仟元折算壹日。 5 犯罪事實一㈤ 金嘉佑犯詐欺取財罪，處有期徒刑  參月，如易科罰金，以新臺幣壹仟元折算壹日。未扣案之犯罪所得新臺幣伍萬肆仟伍佰元沒收，於全部或一部不能沒收或不宜執行沒收時，追徵其價額。  6 犯罪事實一㈥   金嘉佑犯詐欺取財罪，處有期徒刑伍月，如易科罰金，以新臺幣壹仟元折算壹日。未扣案之犯罪所得新臺幣玖萬柒仟元沒收，於全部或一部不能沒收或不宜執行沒收時，追徵其價額。  7 犯罪事實一㈦ 金嘉佑犯詐欺取財罪，處有期徒刑參月，如易科罰金，以新臺幣壹仟元折算壹日。未扣案之犯罪所得新臺幣肆萬參仟元沒收，於全部或一部不能沒收或不宜執行沒收時，追徵其價額。  8 犯罪事實一㈧ 金嘉佑犯詐欺取財罪，處拘役參拾伍日，如易科罰金，以新臺幣壹仟元折算壹日。未扣案之犯罪所得新臺幣捌仟零伍拾元沒收，於全部或一部不能沒收或不宜執行沒收時，追徵其價額。  9 犯罪事實一㈨ 金嘉佑以網際網路對公眾散布而犯詐欺取財罪，處有期徒刑壹年。 10 犯罪事實一㈩ 金嘉佑以網際網路對公眾散布而犯詐欺取財罪，處有期徒刑壹年。 11 犯罪事實一 金嘉佑犯詐欺取財罪，處有期徒刑參月，如易科罰金，以新臺幣壹仟元折算壹日。未扣案之犯罪所得新臺幣參萬伍仟元沒收，於全部或一部不能沒收或不宜執行沒收時，追徵其價額。  12 犯罪事實一 金嘉佑犯詐欺取財罪，處拘役伍拾伍日，如易科罰金，以新臺幣壹仟元折算壹日。 13 犯罪事實一 金嘉佑犯詐欺取財罪，處有期徒刑參月，如易科罰金，以新臺幣壹仟元折算壹日。未扣案之犯罪所得新臺幣壹萬玖仟元沒收，於全部或一部不能沒收或不宜執行沒收時，追徵其價額。  14 犯罪事實一 金嘉佑犯詐欺取財罪，處有期徒刑伍月，如易科罰金，以新臺幣壹仟元折算壹日。未扣案之犯罪所得新臺幣陸萬捌仟伍佰捌拾肆元沒收，於全部或一部不能沒收或不宜執行沒收時，追徵其價額。  
【附表二】：
編號 事實 被害人 與被害人和解或賠償情形（單位：新臺幣） 卷證出處 應沒收之犯罪所得（單位：新臺幣） 1 事實欄㈠ 鄭輝耀 未達成和解 原審原易9卷一第198頁 20,000元 2 事實欄㈡ 田茂辰 已全額賠償 原易9卷一第78-3頁 原審 無 3 事實欄㈢ 王心德 楊博凱全額償還予王心德 原審原易9卷一第109頁 無 4 事實欄㈣ 楊清源 已全額賠償 原審原易9卷一第78-5頁 無（被告於行為時向被害人佯稱願給付新臺幣4,400元，嗣於原審審判中已全額返還） 5 事實欄㈤ 劉江明 全額和解（共分10期，給付期限至110年7月） 原審原易9卷一第78-7頁 計算式：原人民幣犯罪所得x「被害人給付當日之匯率（見原審原易9卷一第327頁）」-被告已返還之金額=被告尚保有之犯罪所得（計算式：20,000人民幣x4.325-32,000新臺幣=54,500元）    109年10月份賠償8,000元 原審原易9卷一第78-11頁     110年1月份賠償8,000元 原審原易9卷一第151頁     至110年5月4日止，共獲給付32,000元 原審原易9卷一第323頁  6 事實欄㈥ 陳冠宇 全額和解（共分16期，給付期限至111年1月） 原審原易9卷一第78-9頁 計算式：原犯罪所得-被告已返還之金額=被告尚保有之犯罪所得（計算式：129,000-32,000=97,000元）    109年10月份賠償8,000元 原審原易9卷一第78-13頁     109年11月份賠償8,000元 原審原易9卷一第139頁     109年12月份賠償8,000元 原審原易9卷二第157頁     110年1月份賠償8,000元 原審原易9卷一第153頁     至110年8月16日止，共獲給付32,000元 原審原易9卷二第159頁  7 事實欄㈦ 陳玉柱 未達成和解 原審原易9卷一第266頁 43,000元 8 事實欄㈧ 鄭語童 全額和解（共分2期，給付期限至110年2月） 原審原易9卷一第147頁 計算式：原犯罪所得-被告已返還之金額=被告尚保有之犯罪所得（計算式：15,050-7,000=8,050元）    110年1月份賠償7,000元  原審原易9卷一第155頁     至110年4月26日止，共獲給付7,000元 原審原易9卷一第266頁  9 事實欄㈨ 李予凡 已全額賠償 原審原易12卷第141頁 無 10 事實欄㈩ 郝思涵 已全額賠償 原審原易12卷第139頁 無 11 事實欄 鄭凱欣 全額和解（共分9期，給付期限至110年8月） 原審原易12卷第137頁 計算式：原犯罪所得-被告已返還之金額=被告尚保有之犯罪所得（計算式：50,000-15,000=35,000元）    當庭給付10,000元 原審原易12卷第137頁     110年1月份賠償5,000元 原審原易12卷第143頁  12 事實欄 張育萱 （現更名為張智琋）   全額和解（共分3期，給付期限至109年12月） 原審原易12卷第96-1頁 無（被告於行為時向被害人佯稱願給付新臺幣30,000元予張育萱作為兌換人民幣之用，嗣於原審審判中已全額返還）    當庭給付6,000元 原審原易12卷第96-1頁     109年10月份賠償8,000元 原審原易12卷第96-7頁     至110年5月4日止，共獲給付30,000元 原審原易9卷一第323頁  13 事實欄 張以麒 全額和解（共分6期，給付期限至110年3月） 原審原易12卷第96-3頁 計算式：原犯罪所得-被告已返還之金額=被告尚保有之犯罪所得（計算式：51,000-32,000=19,000元）    109年10月份賠償8,000元 原審原易12卷第96-9頁     109年11月份賠償8,000元 原審原易9卷二第158頁     109年12月份賠償8,000元 原審原易9卷二第158頁     110年1月份賠償8,000元 原審原易12卷第145頁     至110年8月16日止，共獲給付32,000元 原審原易9卷二第131頁  14 事實欄 陳妍霏 和解（111,600元，共分14期，給付期限至110年11月） 原審原易12卷第96-5頁 計算式：原人民幣犯罪所得x「被害人給付當日之匯率（見原審原易12卷第150頁）」-被告已返還之金額=被告尚保有之犯罪所得（計算式：24,000人民幣x4.191-32,000新臺幣=68,584元)    109年10月份賠償8,000元 原審原易12卷第96-11頁     109年11月份賠償8,000元 原審原易9卷二第158頁     109年12月份賠償8,000元 原審原易9卷二第157頁     110年1月份賠償8,000元 原審原易12卷第147頁     至110年8月16日止，共獲給付32,000元 原審原易9卷二第131頁